---
title: "trabajo_grupal"
output: html_document
date: "2023-01-14"
---

## Trabajo grupal Programación para Big Data

### Autores:

-   Paula González Mataix
-   Cristian Sales Villa
-   Rafael Castillo García
-   Diego Cristóbal Herreros

## Instalación de los paquetes requeridos

```{r dependencias, results = FALSE}
install.packages("bookdown")
install.packages("readr")
install.packages("magrittr")
install.packages("dplyr") # alternative installation of the %>%
install.packages(tidyr)
if (!require(caret))
install.packages("caret", repos = "http://cran.us.r-project.org")
if (!require(data.table))
install.packages("data.table", repos = "http://cran.us.r-project.org")
install.packages("ggthemes", repos = "http://cran.us.r-project.org")
if (!require(scales))
  install.packages("scales", repos = "http://cran.us.r-project.org")
if (!require(gridExtra))
  install.packages("gridExtra", repos = "http://cran.us.r-project.org")
if (!require(ggcorrplot))
  install.packages("ggcorrplot", repos = "http://cran.us.r-project.org")
if (!require(ggplot2))
  install.packages("ggplot2", repos = "http://cran.us.r-project.org")
if (!require(rpart.plot))
  install.packages("rpart.plot", repos = "http://cran.us.r-project.org")
```

### Carga de librerias

```{r libraries}
library(magrittr) # needs to be run every time you start R and want to use %>%
library(dplyr)    # alternatively, this also loads %>%
library(readr)
library(bookdown)
library(caret)
library(data.table)
library(grid)
library(gridExtra)
library(ggplot2)
library(ggcorrplot)
library(rpart)
library(tidyr)
```

## Creación del dataset

#import data1.csv located within my_data.zip df \<- read_csv(unzip("my_data.zip", "data1.csv"))

```{r load_data}
data_link <- "dataframe/"
df_train <- fread(paste0(data_link, "train.csv"), sep = ",", dec = ".")
df_test <- fread(paste0(data_link, "test.csv"), sep = ",", dec = ".")
titanic  <- dplyr::bind_rows(df_train, df_test) # bind training & test data
titanic
```

## Chequeamos los datos

```{r show_data, echo=FALSE}
str(titanic)
```

## Resumen estadístico

```{r stadistical_summary}
summary(titanic)
```

## Búsqueda de nulos

```{r search_nulls}
titanic %>%
  summarise_all(funs(sum(is.na(.)))) %>%
  t()
```

### Buscamos si hay datos vacíos para estas variables

```{r check_nulls}
titanic %>%
  group_by(Sex) %>%
  filter(!is.na(Age)) %>%
  ggplot(aes(Age, y = ..count..)) +
  geom_density(alpha = 0.2, bw = 0.75, position = "stack") +
  facet_grid(Sex ~ .)
```

## Comenzamos la limpieza de variables

#### Age

```{r}
colSums(is.na(titanic))
```

```{r}
titanic[is.na(titanic$Age), ]
```

```{r}
titanic <- titanic[!is.na(titanic$Age), ]
```

```{r}
titanic[is.na(titanic$Age), ]
```

Esto es una prueba de Cristian
