---
title: "trabajo_grupal"
output:
  pdf_document: default
  html_document: default
date: '2023-01-14'
---

## Trabajo grupal Programación para Big Data

### Autores:

-   Paula González Mataix
-   Cristian Sales Villa
-   Rafael Castillo García
-   Diego Cristóbal Herreros

### Ejercicio 1: Preprocesamiento titanic

#### Instalación de los paquetes requeridos

```{r dependencias, results = FALSE, echo=TRUE, message=FALSE, warning=FALSE}
if (!require(bookdown))
  install.packages("bookdown", dependencies = TRUE)
if (!require(readr))
  install.packages("readr")
if (!require(magrittr))
  install.packages("magrittr")
if (!require(dplyr))
  install.packages("dplyr") # alternative installation of the %>%
if (!require(caret))
  install.packages("caret", repos = "http://cran.us.r-project.org")
if (!require(data.table))
  install.packages("data.table", repos = "http://cran.us.r-project.org")
if (!require(ggthemes))
  install.packages("ggthemes", repos = "http://cran.us.r-project.org")
if (!require(scales))
  install.packages("scales", repos = "http://cran.us.r-project.org")
if (!require(gridExtra))
  install.packages("gridExtra", repos = "http://cran.us.r-project.org")
if (!require(ggcorrplot))
  install.packages("ggcorrplot", repos = "http://cran.us.r-project.org")
if (!require(ggplot2))
  install.packages("ggplot2", repos = "http://cran.us.r-project.org")
if (!require(rpart.plot))
  install.packages("rpart.plot", repos = "http://cran.us.r-project.org")
```

#### Carga de librerias

```{r echo=TRUE, message=FALSE, warning=FALSE}
library(magrittr) # needs to be run every time you start R and want to use %>%
library(dplyr)    # alternatively, this also loads %>%
library(readr)
library(bookdown)
library(caret)
library(data.table)
library(grid)
library(gridExtra)
library(ggplot2)
library(ggcorrplot)
library(rpart)
```

#### Creación del dataset

```{r load_data}
data_link <- "dataframe/"
df_train <- fread(paste0(data_link, "train.csv"), sep = ",", dec = ".")
df_test <- fread(paste0(data_link, "test.csv"), sep = ",", dec = ".")
titanic  <- dplyr::bind_rows(df_train, df_test) # bind training & test data
titanic
```

#### Chequeamos los datos

```{r show_data, echo=FALSE}
str(titanic)
```

#### Resumen estadístico

```{r stadistical_summary}
summary(titanic)
```

#### Búsqueda de nulos

```{r search_nulls}
titanic %>%
  summarise_all(funs(sum(is.na(.)))) %>%
  t()
```

#### Buscamos si hay datos vacíos para estas variables

```{r check_nulls}
titanic %>%
  group_by(Sex) %>%
  filter(!is.na(Age)) %>%
  ggplot(aes(Age, y = ..count..)) +
  geom_density(alpha = 0.2, bw = 0.75, position = "stack") +
  facet_grid(Sex ~ .)
```

#### Comenzamos la limpieza de variables

```{r}
#Creamos un dataset para las transformaciones
titanic_transform <- data.frame(titanic)
titanic_transform
```

**Age**

```{r}
#Comprobamos si tenemos valores nulos y vemos
#que tenemos 418 en Survived y 263 en Age
colSums(is.na(titanic_transform))
```

```{r}
#Visualizamos los pasajeros que tienen nulos en la Age
titanic_transform[is.na(titanic_transform$Age), ]
```

```{r}
#A estos nulos de momento se decide
#aplicar la media de la edad del resto de pasajeros
titanic_transform$Age[is.na(titanic_transform$Age)] <-
mean(titanic_transform$Age, na.rm = TRUE)
```

```{r}
#Comprobamos que ya no tenemos nulos en la edad
titanic_transform[is.na(titanic_transform$Age), ]
```

```{r}
#Visualizamos de nuevo nustro dataset
titanic_transform %>%
  summarise_all(funs(sum(is.na(.)))) %>%
  t()
titanic_transform
```

**Sibp**

```{r}
summary(titanic_transform$SibSp)
unique(titanic_transform$SibSp)
hist(titanic_transform$SibSp, col = "blue", border = "black",
     xlab = "ibSp Unique Values", ylab = "Frequency")
```

**Parch**

```{r}
#Parch

summary(titanic_transform$Parch)
```

**Sex**

```{r}
```

```{r}
#Codificamos el sexo como 0=female, 2=male
titanic_transform <- titanic_transform %>%
  mutate(Sex = replace(Sex, Sex == "female", 0))
titanic_transform <- titanic_transform %>%
  mutate(Sex = replace(Sex, Sex == "male", 1))
```

``` {summary(titanic$sex)}
unique(titanic_transform$Sex)
```

**PLCLASS**

```{r}
summary(titanic_transform$Pclass)
unique(titanic_transform$Pclass)
```

#### Ver relación entre el sexo y los supervivientes

```{r echo=TRUE, message=FALSE, warning=FALSE}
ggplot(data = titanic_transform[], aes(x = Sex, fill = Survived)) + geom_bar()
```


### Ejercicio 2: Presentación del paquete TM

*Paula*
acq
content_transformer
Corpus
crude
DataframeSource
DirSource
Docs
findAssocs
findFreqTerms
findMostFreqTerms
foreign
getTokenizers
getTransformations
hpc
inspect
*Cristian*
meta
PCorpus
PlainTextDocument
plot
readDataframe
readDOC
Reader
readPDF
readPlain
readRCV1
readReut21578XML
readTagged
readXML
removeNumbers
removePunctuation
*Rafa*
removeSparseTerms
removeWords
SimpleCorpus
Source
stemCompletion
stemDocument
stopwords
stripWhitespace
TermDocumentMatrix
termFreq
TextDocument
tm_combine
tm_filter
tm_map
tm_reduce
*Diego*
tm_term_score
tokenizer
URISource
VCorpus
VectorSource
weightBin
WeightFunction
weightSMART
weightTf
weightTfIdf
writeCorpus
XMLSource
XMLTextDocument
Zipf_n_Heaps
ZipSource

### Ejercicio 3: Estudio y presentación de dataset cáncer